# 利息费用资本化

提问人：_ 冰人 时间：2014-05-17 17:50:00
就是一个自己做的小型生产线，其实就是一层厂房和购入的设备，基本上安装好就是建成，不需要调试。所以工期较短，在一年以内。这时，向银行借款的利息能否资本化？

回答人：chenyiwei
因为期限较短，且预计成本也不重大，即使资本化，可资本化的借款费用金额也不重大，因此不建议资本化。